【裁判字號】    97,易,2542
【裁判日期】    970812
【裁判案由】    竊盜等
【裁判全文】
臺灣臺中地方法院刑事判決              97年度易字第2542號
公  訴  人  臺灣臺中地方法院檢察署檢察官
被      告  己○○
                    （另案在臺灣臺中監獄執行中）
上列被告因竊盜等案件，經檢察官提起公訴（97年度偵緝字第69
6號、97年度偵字第9213號），本院判決如下：
    主    文
己○○收受贓物，處有期徒刑貳月；又竊盜，處有期徒刑參月；
又竊盜，處有期徒刑貳月；又竊盜，處有期徒刑貳月；又共同竊
盜，處有期徒刑貳月；又共同竊盜，處有期徒刑貳月；又竊盜，
處有期徒刑伍月；又共同竊盜，處有期徒刑參月；又共同竊盜，
處有期徒刑貳月；又共同竊盜，處有期徒刑貳月；又共同竊盜，
處有期徒刑貳月。應執行有期徒刑壹年肆月。
    犯罪事實
一、己○○單獨或與他人共同為下列犯行：
(一)、於民國96年5月19日之不詳時、地，明知姓名年籍不詳、自
    稱「林士安」之人所交付之G-STAR廠牌行動電話2支（分別
    為型號：GM-308，序號000000000000000號；型號：GS-118
    號、序號：000000000000000號，共價值約新臺幣〈下同〉1
    萬3000元，係子○○於96年5月中旬之某日下午2時許，在臺
    中市○○路上工地失竊之物），係來路不明之贓物，竟基於
    收受贓物之犯意，由己○○出面以約3000元之價格，賣給位
    在臺中市○○路2之10號之「五號電訊行」之不知情負責人
    楊杰。己○○於取得賣款後，並與「林士安」朋分所得。
(二)、於96年5月31日下午3時許，意圖為自己不法之所有，在臺中
    市○區○○路3段98號之索尼易利信通信行，趁店員彭嘉容
    不注意之際，竊得店內展示用之SONY廠牌行動電話2支（分
    別為型號：W850i，序號：000000000000000號；型號：K810
    i，序號：000000000000000號，共價值2萬9100元）。
(三)、於96年5月31日下午4時許，意圖為自己不法之所有，在臺中
    市○區○○路3段194之1號之亞太電信行，趁店員壬○○不
    注意之際，竊得壬○○所有之SONY廠牌行動電話1支（型號
    ：K700i，序號：000000000000000號，價值約1萬元）。
(四)、於96年5月31日晚上9時許，意圖為自己不法之所有，在臺中
    市○區○○路上之大功圓保齡球館內，趁丁○○不注意之際
    ，竊得丁○○所有、放置在館內桌上之SONY廠牌行動電話1
    支（型號：Z800i，序號：000000000000000號）。嗣己○○
    將上開於96年5月31日竊得之行動電話共4支，於同日，以共
    計1萬餘元之價格，一併賣給不知情之楊杰。
(五)、於96年11月9日晚上11時5分許，與綽號「阿峰」之不詳姓名
    成年男子，共同基於意圖為自己不法所有之犯意聯絡，由「
    阿峰」騎乘機車搭載己○○，至癸○○所經營位在南投縣埔
    里鎮○○路41號之炸雞排店，再由己○○佯裝向癸○○購買
    炸雞，趁癸○○不注意之際，徒手竊取攤位上之零錢2500元
    。得手後，旋由「阿峰」接應搭載陳銘峰逃逸，己○○並將
    竊得2500元花用一空。
(六)、於96年11月12日下午1時19分許，與盧俊吉（涉犯竊盜罪嫌
    部分，另經臺灣南投地方法院檢察署檢察官提起公訴）共同
    基於意圖為自己不法所有之犯意聯絡，在南投縣埔里鎮○○
    街115號之「一誠堂」麵包店，由己○○趁甲○○不注意之
    際，徒手竊取行動電話1支（APBW廠牌1624型，價值約5000
    元）。得手後，由盧俊吉騎乘機車在外接應搭載己○○逃逸
    。嗣於同日，己○○在南投縣埔里鎮之某處，將所上開竊得
    之行動電話交給「阿鋒」。
(七)、於96年11月16日晚上11時許，在南投縣埔里鎮○○路○段11
    號前，己○○以自備之機車鑰匙（未扣案）發動機車電門之
    方式，竊取辛○○所有之車牌號碼LIT－186號機車1輛。嗣
    於96年11月18日凌晨2時許，為警在南投縣埔里鎮○○街與
    東華路口前，尋獲該部機車（業經辛○○領回）。
(八)、於96年11月17日上午9時50分許，與姓名年籍不詳之成年男
    子1名，共同基於意圖為自己不法所有之犯意聯絡，在戊○○所經營位於南投縣埔里鎮○○路○段82號之麵店，佯裝要
    買麵，再由己○○趁戊○○不注意之際，徒手竊取放在攤位
    架上裝硬幣之小罐子3罐（內有零錢共約5000元）。得手後
    ，旋即共同騎乘機車逃逸。
(九)、於96年11月17日上午11時20分許，與盧俊吉共同基於意圖為
    自己不法所有之犯意聯絡，在南投縣埔里鎮○○街79號之「
    乙○○○○」，由己○○騎乘機車搭載盧俊吉，己○○先下
    車向店員陳曉綺購買紅茶2杯，俟趁陳曉綺不注意之際，徒
    手竊取放在櫃台之零錢盒1個（內有零錢約1000元）。得手
    後，旋由盧俊吉騎乘機車接應己○○逃逸。
(十)、於96年11月17日中午12時許，與姓名年籍不詳之成年男子1
    名，共同基於意圖為自己不法所有之犯意聯絡，在庚○○所
    經營位於南投縣埔里鎮○○路53之3號之水果攤，趁庚○○
    不注意之際，竊取放置在桌上之現金約7000元。得手後，旋
    由該姓名年籍不詳之男子騎機車在對街接應己○○逃逸。
(十一)、於96年11月17日晚上11時3分許，與綽號「阿峰」之成年男
    子共同基於意圖為自己不法所有之犯意聯絡，在南投縣埔里
    鎮○○路33號之「三媽臭臭鍋」，己○○先向店員佯稱詢問
    價錢，並趁店員王霜霞不注意之際，竊取放在櫃台之零錢盒
    1個（內有現金約5000元）。得手後，旋由騎乘機車在店旁
    等候之「阿峰」接應己○○逃逸。
    嗣為臺中市警察局第二分局員警依上開「五號電訊行」負責
    人楊杰所留存之手機讓渡書登記資料，而循線查悉犯罪事實
    欄(一)至(三)之犯行；復於96年11月19日上午7時30分許，在南
    投縣埔里鎮○○街與東華路口，為執行巡邏勤務之南投縣政
    府警察局埔里分局警員發現己○○騎乘機車搭載盧俊吉之行
    跡可疑，遂予攔檢而查獲犯罪事實欄(四)至(十一)之犯行。
二、案經臺中市警察局第二分局報告及南投縣政府警察局埔里分
    局報告臺灣南投地方法院檢察署呈請臺灣高等法院臺中分院
    檢察署移轉臺灣臺中地方法院檢察署檢察官偵查起訴。
    理    由
一、訊據被告己○○對於上開犯罪事實坦承不諱，核與共犯盧俊
    吉於偵查中證述之情節相符，並據證人甲○○、陳曉綺、庚○○、辛○○、子○○、彭嘉容、壬○○、丁○○、癸○○
    、王霜霞、戊○○、楊杰分別於警詢、偵查中證述屬實，復
    有手機讓渡書影本3份、車牌號碼LIT－186號機車之贓物認
    領保管單1份、監視器翻拍照片共10張（索尼易利信通信行4
    張、「一誠堂」麵包店、「乙○○○○」及「三媽臭臭鍋」
    各2張）在卷可稽。查被告竊取如犯罪事實欄(二)至(十一)所示之
    財物，其有為自己不法所有之意圖。被告之自白核與事實相
    符，事證明確，其犯行堪予認定。
二、核被告所為，除犯罪事實欄(一)所為係犯刑法第349條第1項之
    收受贓物罪外，其餘10次犯行均係犯刑法第320條第1項之竊
    盜罪。被告就犯罪事實欄(五)、(六)、(八)、(九)、(十)、(十一)之犯行，
    分別與盧俊吉、「阿峰」及另名姓名年籍不詳之成年男子間
    ，有犯意聯絡及行為分擔，為共同正犯。被告所犯上開1 次
    收受贓物罪及10次竊盜罪間，犯意各別，行為互殊，應予分
    論併罰。爰審酌被告犯罪之動機、目的、其品行及智識程度
    、所造成之損害尚非重大，及其犯後坦承犯行，態度良好等
    一切情狀，量處如主文所示之刑，並定其應執行之刑（按犯
    罪事實欄所列之次序依序諭知宣告刑）。
據上論斷，應依刑事訴訟法第299條第1項前段，刑法第28條、第
349條第1項、第320條第1項、第51條第5款，刑法施行法第1條之
1第1項，判決如主文。
本案經檢察官丙○○到庭執行職務。
中    華    民    國    97    年    8    月     12    日
                  刑事第八庭    法  官  簡源希
上為正本係照原本作成。
如不服本判決，應於收受送達後10日內向本院提出上訴書狀（應
敘述具體理由並附繕本）。
上訴書狀如未敘述理由，應於上訴期間屆滿後20日內補提理由書
於本院。
                                書記官  黃雅青
中    華    民    國    97    年    8    月     12    日
附錄論罪科刑法條：
刑法第349條第1項
收受贓物者，處3年以下有期徒刑、拘役或5百元以下罰金。
刑法第320條第1項
意圖為自己或第三人不法之所有，而竊取他人之動產者，為竊盜
罪，處5年以下有期徒刑、拘役或5百元以下罰金。


司法院資訊處製作；財團法人民間司法改革基金會備份。
